【裁判字號】    95,易,256
【裁判日期】    951130
【裁判案由】    竊盜
【裁判全文】
臺灣士林地方法院刑事判決               95年度易字第256號
公  訴  人  臺灣士林地方法院檢察署檢察官
被      告  丙○○
                    3號
                    （現另案於臺灣臺北監獄臺北分監執行）
上列被告因竊盜案件，經檢察官提起公訴（95年度偵字第660號）
，被告於準備程序中就本案被訴事實為有罪之陳述，本院合議庭
裁定改由受命法官獨任依簡式審判程序審理，並判決如下：
    主  文
丙○○攜帶兇器竊盜，累犯，處有期徒刑捌月。扣案之手套壹雙
、剪刀壹把均沒收。
    事實及理由
一、本件犯罪事實及證據除引用檢察官起訴書（如附件）之記載
    外，另補充證據如下：被告丙○○於本院準備程序及審理時
    之自白（見本院95年11月21日準備程序及審判筆錄），上開
    任意性之自白與起訴書所載其他證據相符，足堪採為證據。
二、按刑法第321 條第1 項第3 款之攜帶兇器竊盜罪，係以行為
    人攜帶兇器竊盜為其加重條件。此所謂兇器，其種類並無限
    制，凡客觀上足對人之生命、身體、安全構成威脅，具有危
    險性之兇器均屬之。且祇須行竊時攜帶此種具有危險性之兇
    器為已足，並不以攜帶之初有行兇之意圖為必要（最高法院
    79年度台上字第5253號判例參照）。查被告行竊時攜帶之剪
    刀，屬質地堅硬之金屬利器，在客觀上足以對人之生命、身
    體、安全構成威脅，具有危險性，自屬兇器。核被告丙○○
    所為，係犯刑法第321 條第1 項第3 款之攜帶兇器竊盜罪。
三、次按刑法第2 條第1 項之規定，係規範行為後「法律變更」
    所生新舊法比較適用之準據法，故被告行為後刑法條文之修
    正，對於被告並無有利或不利之情形者（例如新舊法處罰輕
    重相同，犯罪構成要件亦無寬嚴之別等），即無適用修正後
    刑法第2 條第1 項之規定比較新舊法適用之問題。查94年2
    月2 日修正公布，而於95年7 月1 日生效實施之新刑法（下
    稱新刑法）第47條雖將舊刑法修正限制為受徒刑之執行完畢
    ，或一部之執行而赦免後，五年以內「故意」再犯有期徒刑
    以上之罪者，始成立累犯。但上述新舊法之規定，對於本件
    上訴人「故意」犯強盜罪，亦無所謂「有利或不利」之情形
    ，依上說明，應無適用修正後刑法第2 條第1 項之規定比較
    新舊法適用之問題（最高法院95年度台上字第5589號判決意
    旨參照）。查被告曾於93年間因竊盜案件，經本院判處有期
    徒刑5 月確定，並於94年6 月17日執行完畢，有臺灣高等法
    院被告前案紀錄表在卷可憑，被告於有期徒刑執行完畢後，
    5 年內故意再犯有期徒刑以上之本罪，依上述判決意旨說明
    ，應依新刑法第47條第1 項規定，論以累犯，並加重其刑。
四、爰審酌被告前有多次竊盜犯罪紀錄，素行不佳，其不思正途
    謀生，持剪刀竊取他人小客車，對他人生命安全危害非輕，
    惟犯後坦承犯行，且竊盜所得財物部分業已返還被害人，犯
    罪所得尚屬有限，並其犯罪之動機、目的、犯罪時所受刺激
    、生活狀況及其智識程度等一切情狀，量處如主文所示之刑
    ，以示懲儆，扣案之手套1 雙、剪刀1 把，均為被告所有，
    且供本案犯罪所用之物，業據其供明在卷，均應依刑法第38
    條第1 項第2 款之規定宣告沒收。
五、末按適用簡式審判程序之有罪判決書之製作，準用第454 條
    之規定，刑事訴訟法第310 條之2 定有明文。本件經合議庭
    裁定由受命法官獨任進行簡式審判程序，爰依照前開法律規
    定，準用刑事訴訟法第454 條為判決書之製作，併予說明。
六、應適用之法條：
    刑事訴訟法第273 條之1 第1 項、第310 條之2 、第454 條
    第2 項、第299 條第1 項前段，刑法第321 條第1 項第3 款
    、第47條第1 款、第38條第1 項第2 款，判決如主文。
七、如不服本判決，應於判決送達後10日內，向本院提出上訴狀
    。
本案經檢察官吳維雅到庭執行職務。
中    華    民    國    95    年    11    月    30    日
                  刑事第五庭法  官  汪梅芬
以上正本證明與原本無異。
                            書記官  張成龍
中    華    民    國    95    年    11    月    30    日
論罪法條：
中華民國刑法第321條第1項第3款
犯竊盜罪而有左列情形之一者，處六月以上、五年以下有期徒刑
：
一  於夜間侵入住宅或有人居住之建築物、船艦或隱匿其內而犯
    之者。
二  毀越門扇、牆垣或其他安全設備而犯之者。
三  攜帶兇器而犯之者。
四  結夥三人以上而犯之者。
五  乘火災、水災或其他災害之際而犯之者。
六  在車站或埠頭而犯之者。
附件：
臺灣士林地方法院檢察署檢察官起訴書
                                        95年度偵字第660號
     被      告  丙○○  男  28歲（民國○○年○月○日生）
                         住桃園縣桃園市○○路○段111巷80弄
                         26之3號
                         身分證統一編號：Ｚ000000000號
 上列被告因竊盜案件，已經偵查終結，認應該提起公訴，茲將犯
 罪事實及證據並所犯法條分敘如下：
             犯罪事實
 一、丙○○前因竊盜案件，經臺灣士林地方法院以93年度易緝字
     第56號判決處有期徒刑5月確定，於民國94年6月17日執行完
     畢。復甫於同年8月4日因常業竊盜案件，經臺灣板橋地方法
     院以94年度訴字第3號判決處有期徒刑2年，同年9月8日確定
     。詎猶不知悔改，於上開判決確定後，另基於意圖為自己不
     法所有之犯意，於同年12月20日下午4時許，攜帶手套及可
     為兇器之剪刀，至臺北市○○區○○街2段石牌國中側門附
     近，以剪刀破壞汽車門鎖之方式（毀損部分未據告訴），竊
     取乙○○所有停放於該處之車號DM-7938號自小客車，得手
     後駕駛該車逃離現場，嗣於同日下午4時20分許，行經臺北
     市北投區○○○路244巷口時，因行跡可疑為警攔檢查獲，
     並扣得剪刀1把及手套1雙。
 二、案經乙○○告訴及臺北市政府警察局北投分局報告偵辦。
             證據並所犯法條
 一、證據及待證事實
    ┌─┬─────────┬───────────┐
    │  │ 證         據    │ 待  證  事  實       │
    ├─┼─────────┼───────────┤
    │一│被告丙○○之自白  │ 全部犯罪事實         │
    ├─┼─────────┼───────────┤
    │二│告訴人乙○○之陳述│其所有車號DM-7938號自 │
    │  │及贓物認領保管單  │小客車，在上揭時、地遭│
    │  │                  │被告竊取之事實        │
    ├─┼─────────┼───────────┤
    │三│車號DM-7938號自小 │即為被告竊取之車輛，且│
    │  │客車照片4張       │係以可為兇器之剪刀破壞│
    │  │                  │車門鎖、車頭鎖竊取之事│
    │  │                  │實                    │
    ├─┼─────────┼───────────┤
    │四│扣案之剪刀1把、手 │扣案物品為被告所有，且│
    │  │套1雙             │係供犯罪使用之工具之事│
    │  │                  │實                    │
    └─┴─────────┴───────────┘
 二、核被告丙○○所為，係犯刑法第321條第1項第3款之攜帶兇
     器竊盜罪嫌。被告曾受有期徒刑執行完畢（有本署刑案資料
     查註記錄表可參）後，5年內再犯本件有期徒刑以上之罪，
     為累犯，請依刑法第47條規定加重其刑。扣案之剪刀1把、
     手套1雙，為被告所有供犯罪所用之物，請依同法第38條第1
     項第2款及第3項規定宣告沒收。
 三、依刑事訴訟法第251條第1項提起公訴
     此  致
 臺灣士林地方法院
 中    華    民    國    95    年    1    月    25     日
                               檢察官  甲  ○  ○
 本件正本證明與原本無異
 中    華    民    國    95    年    2     月    6     日
                               書記官  劉  名  亞
 所犯法條：
 刑法第321條第1項第3款
 犯竊盜罪而有左列情形之一者，處6月以上、5年以下有期徒刑：
 一  於夜間侵入住宅或有人居住之建築物、船艦或隱匿其內而犯
     之者。
 二  毀越門扇、牆垣或其他安全設備而犯之者。
 三  攜帶兇器而犯之者。
 四  結夥三人以上而犯之者。
 五  乘火災、水災或其他災害之際而犯之者。
 六  在車站或埠頭而犯之者。
 前項之未遂犯罰之。


司法院資訊處製作；財團法人民間司法改革基金會備份。
